【裁判字號】    99,聲,1440
【裁判日期】    991111
【裁判案由】    聲請發還扣押物
【裁判全文】
臺灣高等法院高雄分院刑事裁定          99年度聲字第1440號
聲  請  人
即  被  告  甲○○
上列聲請人因違反毒品危害防制條例案件（本院99年度上訴字第
1436號），聲請發還扣押物，本院裁定如下：
    主  文
聲請駁回。
    理  由
一、聲請意旨略以：本案聲請人甲○○遭警查扣之款項新臺幣（
    下同）4 萬4 千元係聲請人家中正遭喪事，要準備拿去繳給
    禮儀公司之用，與販毒無關；竟遭員警誤為係犯罪所得而予
    以查扣，聲請人迭次於案件審理時陳述綦詳，且聲請人自始
    坦承販賣毒品海洛因之犯行，並無說謊之處，原審法院僅判
    決就未扣案之販毒所得5 千元加以沒收，如全部或一部不能
    沒收，以其財產抵償之；並未就扣案之4 萬4 千元認定係聲
    請人之販毒所得，為此請求准予發還等語。
二、經查：
（一）按可為證據或得沒收之物，得扣押之。又扣押物未經諭知
      沒收者，應即發還，但上訴期間內或上訴中遇有必要情形
      ，得繼續扣押之，刑事訴訟法第133 條第1 項、第317 條
      分別定有明文。是以扣押物有無繼續扣押必要，審理法院
      自得依職權衡酌訴訟程序之進行程度、事證調查之必要性
      ，而為裁量。
（二）本件聲請人甲○○所犯違反毒品危害防制條例案件，經原
      審法院於99年7 月29日以99年度訴字第831 號判決後，聲
      請人提起上訴，現由本院審理中（99年度上訴字第1436號
      ）。聲請意旨所稱前開扣押款現金4 萬4 千元屬於其個人
      所有，與販毒無關，係要交付禮儀公司所用，且未經前開
      原審法院判決諭知沒收云云，然縱前開扣押物確屬聲請人
      之私人所有，然聲請人與同案被告蔡榮元基於意圖營利販
      賣第一級毒品海洛因之犯意，而於：
   (1)98年12月8 日6 時32分32秒許，蔡榮源以所使用之000000
      0000號電話，撥打甲○○所使用之0000000000號電話聯絡
      稱：欲以2500元之對價購買海洛因，雙方約定於高雄市○
      ○○路467 號前交貨等語，蔡榮源隨即前往前開約定地點
      ，由甲○○交付數量不詳之海洛因予蔡榮源，並向蔡榮源
      收取2500元。
   (2)98年12月15日23時4 分28秒許，蔡榮源以所有之00000000
      00號電話，撥打甲○○所使用之0000000000號電話聯絡稱
      ：欲以2500元之對價購買海洛因，雙方約定於高雄縣鳳山
      市七老爺某處交貨等語，蔡榮源隨即前往前開約定地點，
      由甲○○交付數量不詳之海洛因予蔡榮源，並向蔡榮源收
      取2500元。
   (3)99年1 月7 日22時31分7 秒許，蔡榮源以使用之00000000
      00號電話，撥打蔡榮元0000000000號電話聯絡稱：欲以30
      00元之對價購買海洛因，雙方約定於高雄市○○區○○路
      橋下交貨等語，蔡榮源隨即前往前開約定地點，由蔡榮元
      交付數量不詳之海洛因予蔡榮源，並向蔡榮源收取3000元
      。
   (4)99年1 月21日22時20分44秒許，蔡榮源以使用之00000000
      00號電話，撥打蔡榮元使用之0000000000號電話聯絡稱：
      欲以2000元之對價購買海洛因，雙方約定於高雄市○○路
      與八德路口下交貨等語，蔡榮源隨即前往前開約定地點，
      由蔡榮元交付數量不詳之海洛因予蔡榮源，並向蔡榮源收
      取2000元。
   (5)99年3 月29日22時5 分0 秒許，張志中以使用之00000000
      00號電話，撥打蔡榮元使用之0000000000號電話聯絡稱：
      欲以500 元之對價購買海洛因，雙方約定於高雄市鼓山區
      台華輪渡口外面交貨等語，張志中隨即前往前開約定地點
      ，由蔡榮元交付數量不詳之海洛因予張志中，並向張志中
      收取500 元。
   (6)99年3 月30日17時43分37秒許，張志中以使用之00000000
      00號電話，撥打蔡榮元使用之0000000000號電話聯絡稱：
      欲以500 元之對價購買海洛因，雙方約定於高雄市鼓山區
      台華輪渡口外面交貨等語，張志中隨後前往前開約定地點
      ，由蔡榮元交付數量不詳之海洛因予張志中，並向張志中
      收取500 元。
   (7)99年4 月14日17時許，馮善凱以使用之0000000000號電話
      ，撥打蔡榮元使用之0000000000號電話聯絡稱：欲以1000
      元之對價購買海洛因，雙方約定於高雄市○○路橋下交貨
      等語，馮善凱隨即前往前開約定地點，由蔡榮元交付數量
      不詳之海洛因予馮善凱，並向馮善凱收取1000元。嗣因警
      方人員對於甲○○、蔡榮元使用之上開行動電話實施通訊
      監察，並於99年4 月15日19時許，持高雄地方法院核發之
      搜索票，至甲○○前開高雄市○○街166 號2 樓之住處實
      施搜索，在甲○○之房間內扣得甲○○所有之變造國民身
      分證、汽車駕照各１張，及蔡榮元身上扣得禁藥甲基安非
      他命１包（毛重0.16公克、驗後淨重0.028 公克），因而
      循線查悉上情。原審調查後，判處聲請人即被告甲○○有
      犯販賣第一級毒品肆罪，且應執行有期徒刑17年6 月。未
      扣案之行動電話壹支（門號0000000000含SIM 卡）、行動
      電話壹支（門號0000000000含SIM 卡），均沒收，如全部
      或一部不能沒收時，追徵其價額或以其財產抵償之。未扣
      案之販賣第一級毒品所得新臺幣各2500元、2500元，均沒
      收，如全部或一部不能沒收時，以其財產抵償之。顯見聲
      請人與蔡榮元涉案之情節互有牽連，且被告販毒之交易對
      價亦尚在本院調查中，該扣押物品自與本案有相當程度之
      關聯性，揆諸前揭規定，自得扣押之。且本案尚未確定如
      前述，為審理需要及保全將來執行，應認有繼續扣押留存
      之必要，尚難先行裁定發還，應俟該案經確定後，再行依
      法處理為宜。聲請人向本院聲請發還上開扣押物，本院無
      從准許，應予駁回。
據上論斷，依刑事訴訟法第220 條，裁定如主文。
中    華    民    國    99    年    11    月    11    日
                  刑事第六庭    審判長法  官  王憲義
                                      法  官  邱永貴
                                      法  官  簡志瑩
以上正本證明與原本無異。
如不服本裁定應於送達後5 日內向本院提出抗告狀。
中    華    民    國    99    年    11    月    11    日
                                      書記官  吳新貞

司法院資訊處製作；財團法人民間司法改革基金會備份。
